【裁判字號】    99,台上,3518
【裁判日期】    990610
【裁判案由】    違反毒品危害防制條例等罪
【裁判全文】
最高法院刑事判決            九十九年度台上字第三五一八號
上  訴  人  甲○○
上列上訴人因違反毒品危害防制條例等罪案件，不服台灣高等法
院高雄分院中華民國九十九年三月十九日第二審判決（九十九年
度上訴字第四五二、四五三號，起訴案號：台灣高雄地方法院檢
察署九十八年度毒偵字第三八八○、六七一七號），提起上訴，
本院判決如下：
    主  文
上訴駁回。
    理  由
一、施用第一級毒品部分
按不服地方法院之第一審判決而上訴者，應向管轄第二審之高等
法院為之。第二審上訴書狀應敘述具體理由，第二審法院認為上
訴書狀未敘述理由者，應以判決駁回之。刑事訴訟法第三百六十
一條第一項、第二項、第三百六十七條前段分別定有明文。本件
上訴人甲○○因施用第一級毒品二罪案件，提起第二審上訴，其
上訴理由狀僅稱：深具悔意，主動至醫院戒毒，請求從輕量刑云
云。雖形式上已提出上訴理由，惟並未具體敘述第一審判決有何
違法或不當情形，即與未敘述具體理由無異，原判決因認其第二
審上訴為不合法，並不經言詞辯論，逕依刑事訴訟法第三百六十
七條前段、第三百七十二條，駁回其在第二審之上訴，核無不合
。而原判決既屬刑事訴訟法第三百六十七條之判決，依同法第三
百七十二條規定不經言詞辯論而為之，即無傳喚其到庭審理之必
要，原審未予開庭審理，亦無違法可言。查上訴人於民國九十八
年五月十二日及同年十月十九日分別施用第一級毒品，嗣又於同
年十月二十一日持有第一級毒品，其施用第一級毒品前持有第一
級毒品之行為，雖為施用第一級毒品之行為所吸收，不另論罪。
但其施用第一級毒品後，另行持有第一級毒品部分（詳下述二）
，則係另行起意，自非在其施用第一級毒品罪內所得吸收，第一
審另行論罪，原判決予以維持，仍無不當。上訴意旨，置原判決
之論敘於不顧，仍執前詞，漫指原判決適用法則不當，請求傳喚
出庭說明云云，顯屬對法律之誤解，難謂已符合法定上訴要件，
其上訴違背法律上之程式，應予駁回。至其因家境困難，請求從
輕量刑等情，無從審酌，併予敘明。
二、持有第一級毒品部分
刑事訴訟法第三百七十六條所列各罪之案件，經第二審判決者，
不得上訴於第三審法院。本件上訴人持有第一級毒品部分，原審
係依毒品危害防制條例第十一條第一項論處罪刑，核屬刑事訴訟
法第三百七十六條第一款之案件。依首開說明，既經第二審判決
，自不得上訴於第三審法院，上訴人猶提起上訴，顯為法所不許
，應併予駁回。
據上論結，應依刑事訴訟法第三百九十五條前段，判決如主文。
中    華    民    國  九十九  年    六    月    十    日
                      最高法院刑事第十庭
                          審判長法官  花  滿  堂
                                法官  黃  正  興
                                法官  陳  東  誥
                                法官  林  錦  芳
                                法官  洪  昌  宏
本件正本證明與原本無異
                                      書  記  官
中    華    民    國  九十九  年    六    月   十四   日
                                                     M

司法院資訊處製作；財團法人民間司法改革基金會備份。
